臺灣高等法院臺南分院刑事判決
111年度金上訴字第1044號
上  訴  人  
即  被  告  林俞緣




選任辯護人  林堯順律師（法扶律師）
上列上訴人即被告因詐欺等案件，不服臺灣雲林地方法院110年
度金訴字第134號中華民國111年6月30日第一審判決（起訴案號
：臺灣雲林地方檢察署110年度偵字第1734號、110年度偵字第67
4號、110年度偵字第2414號），提起上訴，本院判決如下：
    主      文
上訴駁回。
    事實及理由
一、上訴得明示僅就判決之刑、沒收或保安處分一部為之。刑事
    訴訟法第348條第3項定有明文。而為尊重當事人設定攻防之
    範圍，並減輕上訴審審理之負擔，容許上訴權人僅針對刑、
    沒收或保安處分一部提起上訴，其未表明上訴之認定犯罪事
    實部分，則不在第二審之審判範圍。如為數罪併罰之案件，
    亦得僅針對各罪之刑、沒收、保安處分或對併罰所定之應執
    行刑、沒收、保安處分，提起上訴，其效力不及於原審所認
    定之各犯罪事實，此部分犯罪事實不在上訴審審查範圍（11
    0年6月16日修正理由參照）。本件被告僅就原判決關於所處
    之刑部分提起上訴，業經本院與被告及辯護人確認在卷（本
    院卷第81頁、89頁），是原判決關於犯罪事實部分，不在本
    院審理範圍。
二、本判決書關於犯罪事實、證據及理由部分，引用原審判決書
    之記載（如附件）。
三、被告上訴意旨略以：原判決疏未審酌司法院大法官釋字第77
    5號解釋，考量告訴人前案因竊盜罪執行完畢，與本案故意
    再犯之犯罪類型不同，罪質不同，為符合罪刑相當原則，應
    不依刑法第47條累犯規定，加重其刑，原判決竟以被告有竊
    盜前科，素行不佳，就被告所犯幫助洗錢罪，量處有期徒刑
    3月，併科罰金新臺幣2萬元，顯有違公平正義，屬裁量職權
    之違法行使，請求撤銷原判決量刑，減輕刑期等語。
四、經查：
㈠、原判決以被告幫助詐欺取財、幫助洗錢犯行，事證明確，論
    以刑法第30條第1項前段、第339條第1項之幫助詐欺取財罪
    ，及刑法第30條第1項前段、洗錢防制法第14條第1項之幫助
    一般洗錢罪（詐欺告訴人林鄭壘部分）；刑法第30條第1項
    前段、洗錢防制法第14條第2項、第1項之幫助一般洗錢未遂
    罪（詐欺被害人邱彩慈、蔡錦梅部分），依想像競合犯之規
    定，從一重論以幫助一般洗錢罪。依刑法第30條第2項幫助
    犯規定，減輕其刑，並因被告於審判中自白洗錢犯罪，依洗
    錢防制法第16條第2項規定，遞減輕其刑後，依刑法第57條
    各款規定，審酌被告本件犯罪情節、犯罪所生危害、犯罪動
    機及目的、被告之生活狀況、品行、智識程度，及告訴人、
    被害人對量刑之意見等一切情狀，量處被告有期徒刑3月，
    併科罰金2萬元，及就罰金部分諭知易服勞役之折算標準。
    核其量刑部分之認事用法，並無違誤之處。
㈡、原判決並未依累犯規定加重其刑，而被告之前科素行本屬刑
    法第57條第5款所定之量刑因素，原判決未依累犯規定加重
    其刑，而於量刑時審酌被告之前科素行資料，本無何違法可
    言，上訴意旨以此指摘原判決量刑違法不當，為無理由。而
    刑罰之量定係屬事實審法院得依職權自由裁量之事項，量刑
    及定應執行刑判斷當否之準據，應就全部判決整體觀察為綜
    合考量，倘以被告之責任為基礎，說明審酌刑法第57條所列
    事項而為刑之量定，並受法秩序理念規範之比例原則、平等
    原則、責罰相當原則、重複評價禁止原則等自由裁量權之內
    部抽象價值要求界限之支配，使輕重得宜，罰當其責，若未
    逾越法定刑度，亦未濫用其權限，即無違法。本件原審判決
    就其量刑之理由，業已依其調查證據及量刑辯論之結果，審
    酌卷內各項量刑證據，並說明其裁量權行使之理由，並無何
    量刑因素漏未考量或與卷存量刑證據不符之處，被告提起上
    訴，並未提出原判決所未審酌之量刑資料（至於辯護人於本
    院審理時請求考量被告領有身心障礙手冊部分，已為原判決
    於量刑理由所斟酌，併予敘明），泛指原審量刑過重，其上
    訴即為無理由。
㈢、綜上，原判決量刑部分並無違法或不當之處，被告以上開情
    詞提起上訴，請求撤銷原判決所處之刑，為無理由，應予駁
    回。　　　
五、應適用之程序法條：刑事訴訟法第368條、第373條。　　　
本案經檢察官吳文城提起公訴、檢察官陳昱旗到庭執行職務。
中　　華　　民　　國　　111 　年　　10　　月　　25　　日
                  刑事第二庭    審判長法　官  楊清安
                                      法　官  陳顯榮
                                      法　官  蕭于哲
以上正本證明與原本無異。
如不服本判決應於收受送達後20日內向本院提出上訴書狀，其未
敘述上訴理由者，並得於提起上訴後20日內向本院補提理由書（
均須按他造當事人之人數附繕本）「切勿逕送上級法院」。
　　　　　　　　　　　　　　　　　　　書記官  鄭信邦
中　　華　　民　　國　　111 　年　　10　　月　　25　　日

附錄本案論罪科刑法條全文
中華民國刑法第339條
（普通詐欺罪）
意圖為自己或第三人不法之所有，以詐術使人將本人或第三人之
物交付者，處5年以下有期徒刑、拘役或科或併科50萬元以下罰
金。
以前項方法得財產上不法之利益或使第三人得之者，亦同。
前二項之未遂犯罰之。
洗錢防制法第14條
有第二條各款所列洗錢行為者，處7年以下有期徒刑，併科新臺
幣5百萬元以下罰金。
前項之未遂犯罰之。
前二項情形，不得科以超過其特定犯罪所定最重本刑之刑。